臺灣嘉義地方法院刑事判決
111年度易字第519號
公  訴  人  臺灣嘉義地方檢察署檢察官
被      告  羅能居

上列被告因違反毒品危害防制條例案件，經檢察官提起公訴（11
0年度毒偵字第1406號、111年度毒偵字第210號），嗣於本院準
備程序中，就被訴事實為有罪之陳述，經本院告知簡式審判程序
意旨，並聽取當事人之意見後，裁定進行簡式審判程序，判決如
下：
    主  文
甲○○犯施用第二級毒品罪，共貳罪，各處有期徒刑伍月，如易科
罰金，均以新臺幣壹仟元折算壹日。
扣案第二級毒品甲基安非他命壹包（含包裝袋壹個，驗餘淨重○
點○九八八公克）沒收銷燬之；扣案吸食器壹個沒收。
    事  實
一、甲○○基於施用第二級毒品之犯意，分別為下列行為：
　㈠於民國110年10月25日晚間11時許，在其位於嘉義縣○○鄉○○村
    ○○○00號之住處房間內，以將第二級毒品甲基安非他命置於
    玻璃球吸食器內點火燒烤使生煙氣而吸用方式，施用第二級
    毒品甲基安非他命1次。嗣於110年10月26日上午11時許，員
    警經其同意採集尿液送驗，始悉上情。
　㈡於110年12月8日上午7時40分採尿時往前回溯96小時內某時，
    在其位於嘉義縣○○鄉○○村○○○00號之住處房間內，以將第二
    級毒品甲基安非他命置於玻璃球吸食器內點火燒烤使生煙氣
    而吸用方式，施用第二級毒品甲基安非他命1次。嗣於110年
    12月8日上午7時40分，員警經其同意採集尿液送驗，始悉上
    情。
二、案經嘉義市政府警察局第二分局、嘉義縣警察局中埔分局報
    告臺灣嘉義地方檢察署檢察官偵查起訴。
    理  由
一、本案被告甲○○所犯係死刑、無期徒刑、最輕本刑為3年以上
    有期徒刑以外之罪，其於準備程序中就被訴事實為有罪之陳
    述，經本院告知簡式審判程序之旨，並聽取檢察官及被告之
    意見後，裁定進行簡式審判程序。又依刑事訴訟法第273條
    之2、同法第159條第2項之規定，簡式審判程序不適用傳聞
    法則有關限制證據能力之相關規定，合先敘明。
二、前揭事實，業據被告於警詢、偵訊、本院準備程序及審理時
    均坦承不諱（見嘉市警二偵字第1100704375號卷【下稱警Ａ
    卷】第3至6頁，嘉中警偵字第1110001533號卷【下稱警Ｂ卷
    】第2至4頁，110年度毒偵字第1406號卷【下稱毒偵Ｃ卷】第
    51至52、221至222頁，本院易字卷第65至66、75至76頁），
    並有嘉義市政府警察局第二分局公園所查獲毒品危害防制條
    例案尿液送驗姓名對照表、搜索現場照片及扣案物照片、勘
    察採證同意書、代號與真實姓名對照表、正修科技大學超微
    量研究科技中心尿液檢驗報告、衛生福利部草屯療養院鑑驗
    書等件在卷可稽（見警Ａ卷第18至21頁，警Ｂ卷第13至15頁，
    毒偵Ｃ卷第57、71至73、77頁），復有甲基安非他命1包、吸
    食器1個扣案可證，被告上開任意性自白核與事實相符，應
    堪採信。又犯第10條之罪者，檢察官應聲請法院裁定，或少
    年法院（地方法院少年法庭）應先裁定，令被告或少年入勒
    戒處所觀察、勒戒，其期間不得逾2月；觀察、勒戒或強制
    戒治執行完畢釋放後，3年內再犯第10條之罪者，檢察官或
    少年法院（地方法院少年法庭）應依法追訴或裁定交付審理
    ，毒品危害防制條例第20條第1項、第23條第2項分別定有明
    文。經查，被告前因施用第二級毒品案件，經本院裁定送觀
    察、勒戒，因無繼續施用毒品傾向，於110年4月30日釋放，
    並經臺灣嘉義地方檢察署檢察官以109年度毒偵字第1510號
    為不起訴處分確定，此有不起訴處分書、臺灣高等法院被告
    前案紀錄表等件在卷可稽（見毒偵Ｃ卷第59頁，本院易字卷
    第13至39頁），其於110年4月30日觀察勒戒執行完畢釋放後
    ，3年內之110年10月25日、110年12月8日上午7時40分採尿
    時往前回溯96小時內某時再犯本案施用第二級毒品犯行，依
    據上開說明，檢察官依法追訴，即無不合。綜上，本案事證
    明確，被告之犯行均堪認定，均應依法論科。
三、論罪科刑：
　㈠核被告所為，均係犯毒品危害防制條例第10條第2項之施用第
    二級毒品罪。
  ㈡被告施用第二級毒品前持有第二級毒品之低度行為，為施用
    第二級毒品之高度行為所吸收，均不另論罪。
  ㈢被告所為上揭2次犯行，犯意各別，行為互殊，應予分論併罰
    。
  ㈣被告前因施用第二級毒品、違反藥事法案件，經本院以109年
    度聲字第166號裁定定應執行刑為有期徒刑1年9月確定，又
    因施用第二級毒品案件，經本院以109年度聲字第413號裁定
    定應執行刑為有期徒刑1年確定，上開案件接續執行後，於1
    09年6月18日縮短刑期假釋出監，在假釋中付保護管束，並
    於110年7月19日保護管束期滿，所餘刑期內未經撤銷假釋，
    其未執行之刑，以已執行論而執行完畢等情，有裁定、執行
    指揮書電子檔紀錄、臺灣高等法院被告前案紀錄表等件在卷
    可稽（見毒偵Ｃ卷第229至277頁，本院易字卷第13至39頁）
    ，其受徒刑之執行完畢後，5年以內故意再本案有期徒刑以
    上之罪，均為累犯，檢察官於起訴書已就被告有上開構成累
    犯之前科紀錄及應加重其刑之情形為主張，審酌被告於上開
    案件執行完畢後，未能因此記取教訓，竟於5年以內再犯本
    案同屬施用毒品之同罪質犯行，且係於執行完畢後未久即再
    犯本案2次犯行，足見被告對刑罰之反應力薄弱，又本案縱
    予加重最低本刑，本院於法定刑內所為之量刑尚屬合理，被
    告之人身自由並無因此遭受過苛侵害或超過其所應負擔罪責
    之情形，爰依刑法第47條第1項之規定及參酌司法院釋字第7
    75號解釋意旨、最高法院110年度台上字第5660號判決意旨
    ，加重其刑及最低本刑。又本案雖論以累犯，然參酌最高法
    院110年度台上字第5660號判決意旨及基於精簡裁判之要求
    ，不於主文為累犯之諭知，附此敘明。
  ㈤爰以行為人之責任為基礎，審酌被告前已有多次因施用第二
    級毒品經法院判處徒刑確定並經執行之紀錄，最近一次係於
    110年9月3日施用第二級毒品甲基安非他命，先經檢察官為
    緩起訴處分，因被告於緩起訴前犯另案經法院判處徒刑確定
    ，經檢察官撤銷緩起訴並提起公訴，再經本院以111年度嘉
    簡字第676號判處有期徒刑4月確定，此有起訴書、撤銷緩起
    訴處分書、本院111年度嘉簡字第676號判決、臺灣高等法院
    被告前案紀錄表等件附卷足憑（見毒偵Ｃ卷第157至160、213
    至216頁），被告屢為施用第二級毒品之犯行，可見其對毒
    品依賴已深，對社會穩定秩序造成潛在危害，所為實有不該
    ，惟念及被告犯後坦承犯行，態度良好，兼衡被告施用毒品
    之種類、方式、次數、所為屬自戕身體健康之行為，可非難
    性較低、於本院審理時自承之智識程度及生活狀況（見本院
    易字卷第77頁）等一切情狀，分別量處如主文所示之刑，並
    均諭知易科罰金之折算標準，以示懲儆。又被告所犯本案2
    罪雖為數罪併罰之案件，然考量被告除本案之外，尚有上述
    案件經法院判處徒刑確定而有與本案合併定應執行刑之可能
    ，參酌最高法院110年度台抗大字第489號裁定意旨，爰不於
    本案就被告所犯上開各罪合併定應執行刑，附此敘明。
四、沒收部分：
　㈠扣案之甲基安非他命1包（驗前淨重0.1568公克，驗餘淨重0.
    0988公克），為被告施用剩餘之甲基安非他命，此經被告供
    承明確（見本院易字卷第75至76頁），且上開物品經送鑑定
    之結果，確實含第二級毒品甲基安非他命成分乙情，有衛生
    福利部草屯療養院鑑驗書等件附卷可稽（見毒偵Ｃ卷第71至7
    3頁），核屬本案查獲之第二級毒品，應依毒品危害防制條
    例第18條第1項前段之規定宣告沒收銷燬之。又盛裝前開第
    二級毒品甲基安非他命之包裝袋1個，因依該等扣案物之狀
    態及現今所採行之鑑驗方法，仍會殘留微量毒品，難以與所
    附著之外包裝袋析離，故應將之一體視為毒品併予沒收銷燬
    ，爰均依毒品危害防制條例第18條第1項前段規定宣告沒收
    銷燬之。至於毒品鑑驗時所耗損之部分，因已用罄不存在，
    自不得再宣告沒收，附此敘明。
　㈡扣案之吸食器1個，為被告所有，且是供其為如事實欄一、㈠
    所示施用甲基安非他命犯行時所使用之工具乙情，業經被告
    供承在卷（見本院易字卷第75至76頁），核屬被告所有供犯
    罪所用之物，爰依刑法第38條第2項前段之規定，宣告沒收
    。
據上論斷，應依刑事訴訟法第273條之1第1項、第299條第1項前
段，判決如主文。
本案經檢察官姜智仁提起公訴，檢察官陳則銘到庭執行職務。
中　　華　　民　　國　　111 　年　　11　　月　　30　　日
　　　　　　　　　刑事第二庭　法　官　官怡臻
以上正本證明與原本無異。
如不服本判決應於收受判決後20日內向本院提出上訴書狀，並應
敘述具體理由；其未敘述上訴理由者，應於上訴期間屆滿後20日
內向本院補提理由書（均須按他造當事人之人數附繕本）「切勿
逕送上級法院」。
中　　華　　民　　國　　111 　年　　11　　月　　30　　日
  　　　　　　　　　　　　　　書記官　李彥廷
附錄本案論罪科刑法條：
毒品危害防制條例第10條
施用第一級毒品者，處6 月以上5 年以下有期徒刑。
施用第二級毒品者，處3 年以下有期徒刑。